【裁判字號】    89,訴,888
【裁判日期】    890530
【裁判案由】    違反槍砲彈藥刀械管制條例
【裁判全文】
臺灣臺中地方法院刑事判決                          八十九年度訴字第八八八號
    公  訴  人  臺灣臺中地方法院檢察署檢察官
    被      告  乙○○
    指定辯護人  本院公設辯護人  丙○○
右列被告因違反槍砲彈藥刀械管制條例案件，經檢察官提起公訴 (八十八年度偵字第
二○七四一號)，本院判決如左：
    主  文
乙○○未經許可，寄藏手槍，處有期徒刑陸年陸月，併科罰金新台幣壹拾萬元，罰金
如易服勞役，以新台幣玖佰元即銀元參佰元折算壹日，扣案之制式美國BERETTA MOD
92 F口徑9mm半自動手槍壹支（槍枝管制編號0000000000）、彈匣壹個，口徑9mm制式
子彈參拾捌發（其中壹發經送驗試射，僅餘彈殼）、彈殼玖個、已擊發彈頭參個，口
徑12gauge制式霰彈槍壹支（槍枝管制編號0000000000），口徑12gauge制式霰彈柒發
（其中參發經送驗試射，僅餘彈殼）、彈殼壹個均沒收；又損壞他人之鐵捲門、門窗
玻璃、魚缸與玻璃櫥，足以生損害於他人，處有期徒刑陸月。應執行有期徒刑陸年捌
月，併科罰金新台幣壹拾萬元，罰金如易服勞役，以新台幣玖佰元即銀元參佰元折算
壹日，扣案之制式美國BERETTA MOD 92F口徑9mm半自動手槍壹支（槍枝管制編號0000
000000）、彈匣壹個，口徑9mm制式子彈參拾捌發（其中壹發經送驗試射，僅餘彈殼
）、彈殼玖個、已擊發彈頭參個，口徑12gauge制式霰彈槍壹支（槍枝管制編號00000
00000），口徑12gauge制式霰彈柒發（其中參發經送驗試射，僅餘彈殼）、彈殼壹個
均沒收。
    事  實
一、乙○○曾因違反懲治盜匪條例、麻醉藥品管理條例等案件分別經法院判決確定並
    定應執行有期徒刑七年十一月，於該應執行之刑期假釋期間，復因另犯搶奪、妨
    害自由等案件經台灣高等法院判處應執行有期徒刑十月確定，且其前揭假釋未期
    滿之原剩餘刑期亦經撤銷假釋，而皆尚未執行完畢，詎仍不知悔改，於民國八十
    八年七月中旬（起訴書誤載為八月中旬），在台中市○○路朝馬車站附近，受嗣
    已死亡之李振明之託，保管具有殺傷力之制式美國BERETTA MOD 92F口徑9mm半自
    動手槍一支、彈匣一個，口徑9mm制式子彈五十一發，口徑12gauge制式霰彈槍壹
    支，口徑12gauge制式霰彈八發（已於八十八年七月二十日在台中市大坑地區空
    地試射其中一發，僅餘空彈殼），乙○○並將之藏放於台中市○區○○街九十七
    巷三號住處，未經許可而無故持有上開槍彈。嗣乙○○因於八十八年七月底至台
    中市○區○○路二段十一號真愛簡餐咖啡館消費與該店服務生起衝突，並遭毆打
    ，致心生恨意。遂另行起意，於八十八年十月二日上午七時十五分許，攜帶前揭
    未經許可受寄藏而持有之制式美國BERETTA MOD 92F口徑9mm半自動手槍一支、彈
    匣一個，口徑9mm制式子彈十四發，口徑12gauge制式霰彈槍壹支，口徑12gauge
    制式霰彈七發及霰彈彈殼一個，前往已經停止營業之上址，基於毀損之故意，以
    制式美國BERETTA MOD 92F口徑9mm半自動手槍對該真愛簡餐咖啡館之鐵捲門與門
    窗玻璃連續開十三槍以為報復，並使該咖啡館之鐵捲門、門窗玻璃、魚缸與玻璃
    櫥因而受有損壞而足生損害於該真愛簡餐咖啡館之之所有權人李揚明。嗣於同日
    開槍完畢正與事前抵達該現場不知情且上前阻止乙○○開槍之林江興、陳尚康、
    歐明進、賴錦德欲搭吳國雄之計程車離去時，為警攔檢而當場查獲，並扣得制式
    美國BERETTA MOD 92F口徑9mm半自動手槍一支、彈匣一個，口徑9mm制式子彈一
    發、彈殼九個、彈頭三個，口徑12gauge制式霰彈槍壹支，口徑12gauge制式霰彈
    七發及霰彈彈殼一個，乙○○復帶同警方前往其上開住處起出並扣得口徑9mm制
    式子彈三十七發。
二、案經台中市警察局第二分局報請臺灣臺中地方法院檢察署檢察官偵查起訴。
    理  由
一、右開事實，業據被告乙○○於警訊及偵、審中坦承不諱，核與被害人即真愛簡餐
    咖啡館負責人甲○○及證人林江興、陳尚康、歐明進、賴錦德、吳國雄等於警訊
    及偵查中所指訴與證述之情節相符，並有制式美國BERETTA MOD 92F口徑9mm半自
    動手槍一支、彈匣一個，口徑9mm制式子彈三十八發、彈殼九個、彈頭三個，口
    徑12gauge制式霰彈槍壹支，口徑12gauge制式霰彈七發及霰彈彈殼一個扣案，與
    照片十四紙附於偵查卷可稽。又上開扣案槍彈經送請內政部警政署刑事警察局鑑
    定結果，認均屬前述各該型號之制式槍、彈或已擊發之空彈殼與彈頭，並送驗之
    各型槍彈皆具有殺傷力，有該局所出具之八十八年十月四日刑鑑字第一○一一九
    一號及八十八年十月二十日刑鑑字第一○六三○五號鑑驗通知書在卷可證，是扣
    案之槍枝及子彈均係有殺傷力，亦堪認定，本案事證明確，被告犯行足堪認定。
二、核被告乙○○所為，係犯槍砲彈藥刀械管制條例第七條第四項未經許可寄藏手槍
    罪、同條例第八條第四項未經許可寄藏獵槍罪、同條例第十二條第四項未經許可
    寄藏子彈罪及刑法第三百五十四條之毀損罪。被告以一行為同時寄藏制式霰彈槍
    與手槍及制式子彈，係一行為觸犯上開數罪名之想像競合犯，應依刑法第五十五
    條之規定，從一重之未經許可寄藏手槍罪處斷。又槍砲彈藥刀械管制條例第七條
    第四項、第八條第四項、第十二條第四項係將「持有」與「寄藏」為分別之處罰
    規定，則單純之「持有」，固不包括「寄藏」，但「寄藏」之受人委託代為保管
    ，其保管之本身所為之「持有」，既係「寄藏」之當然結果，法律上自宜僅就「
    寄藏」行為為包括之評價，不應另就「持有」予以論罪（參照最高法院七十四年
    臺上字第三四００號(2)判例意旨）。本件被告之行為係寄藏槍彈，公訴人認係未
    經許可持有，固有未洽，惟因持有、寄藏槍彈，仍分屬同條項之罪，尚毋庸依刑
    事訴訟法第三百條之規定，變更起訴之法條。再者，公訴人雖僅認被告自八十八
    年八月中旬起，至本案被查獲時止，違反槍砲彈藥刀械管制條例第七條第四項、
    第八條第四項、第十二條第四項之罪，惟被告於警訊、偵查及本院審理中均供承
    伊自八十八年七月中旬起，即受嗣已死亡之李振明之託，寄藏上開槍、彈，並已
    於八十八年七月二十日在台中市大坑地區空地試射其中一發口徑12gauge制式霰
    彈，該發遂僅餘被查獲時所扣案之空彈殼，自足採信；又本案前揭槍彈一經寄藏
    ，犯罪即已成立，而寄藏型態不一，其後雖曾取出，惟仍屬寄藏，且寄藏之繼續
    為行為之繼續，故未經起訴之部分，與公訴人起訴之部分，有單純一罪之關係，
    為起訴效力所及，本院自得併予審理。另被告所犯未經許可寄藏手槍罪與毀損罪
    間犯意各別，罪名互異，應分論併罰。爰審酌被告已有多次不良素行（參卷附台
    灣台中地方法院檢察署刑案資料查註紀錄表及本院被告全國前案紀錄表）仍不知
    檢束，僅因私怨即持槍於公眾得出入之場所公然開槍，並毀損他人財物，嚴重影
    響社會治安及其犯罪後之態度等一切情狀，就被告未經許可寄藏手槍，處有期徒
    刑六年六月、併科罰金新台幣十萬元、及就罰金部分諭知易服勞役之折算標準，
    另就毀損部分，處有期徒刑六月，並定其應執行有期徒刑六年八月，併科罰金新
    台幣十萬元，及就併科罰金部分諭知易服勞役之折算標準，以示懲儆。又依槍砲
    彈藥刀械管制條例第十九條第一項就上開之被告犯未經許可寄藏手槍罪名，經判
    處有期徒刑者，雖規定應於刑之執行完畢或赦免後，令入勞動場所，強制工作三
    年，然查該規定，業經司法院大法官會議釋字第四百七十一號解釋，認為該條文
    不問對行為人有無預防矯治其社會危險之必要，一律宣付強制工作三年違憲，自
    解釋公布日起不予適用，改由法官審理時，按個案情節及是否符合比例原則，依
    職權決定是否宣付強制工作。且查本件被告因上開持有槍彈之行為，業經本院治
    安法庭依檢肅流氓條例裁定交付感訓處分確定（八十九年度感裁字第四號），有
    該裁定書在卷可憑。衡諸該感訓處分已具保安處分之性質，並有藉施以特別之教
    化，矯治被告之惡習，預防其再犯之作用，爰不另依槍砲彈藥刀械管制條例第十
    九條第一項之規定宣付強制工作，附予敘明。
三、扣案之制式美國BERETTA MOD 92 F口徑9mm半自動手槍一支（槍枝管制編號00000
    00000）、彈匣一個，口徑9mm制式子彈三十八發（其中一發經送驗試射，僅餘彈
    殼）、口徑12gauge制式霰彈槍一支（槍枝管制編號0000000000），口徑12gauge
    制式霰彈七發（其中三發經送驗試射，僅餘彈殼）均為違禁物，口徑9mm制式子
    彈殼九個、已擊發彈頭三個，口徑12gauge制式霰彈殼一個均為被告所有供犯罪
    所用之物，皆應依法宣告沒收。
據上論斷，應依刑事訴訟法第二百九十九條第一項前段，槍砲彈藥刀械管制條例第七
條第四項、第八條第四項、第十二條第四項，刑法第十一條前段、第三百五十四條、
第五十五條、第五十一條第五款、第三十八條第一項第一款、第二款，罰金罰鍰提高
標準條例第一條前段、第二條，判決如主文。
中      華      民      國    八十九    年      五      月    三十    日
                                臺灣台中地方法院刑事第三庭
                                        法    官  張  智  雄
右正本證明與原本無異。
如不服本判決，應於判決送達後十日內向本院提出上訴狀，上訴於臺灣高等法院臺中
分院( 須附繕本 )。
                                          書記官
中    華    民    國      八十九      年       五      月   三十    日
附錄本判決論罪科刑法條全文：
槍砲彈藥刀械管制條例
第七條第四項：未經許可，持有、寄藏或意圖販賣而陳列第一項所列槍砲、彈藥者，
處五年以上有期徒刑，併科新台幣一千萬元以下罰金。
第十二條第四項：未經許可，持有、寄藏或意圖販賣而陳列子彈者，處五年以下有期
徒刑，併科新台幣三百萬元以下罰金。
中華民國刑法第三百五十四條
毀棄、損壞前二條以外之他人之物或令致不堪用，足以生損害於公眾或他人者，處二
年以下有期徒刑、拘役或五百元以下罰金。


司法院資訊處製作；財團法人民間司法改革基金會備份。
